【裁判字號】    97,訴,931
【裁判日期】    970716
【裁判案由】    毒品危害防制條例等
【裁判全文】
臺灣高雄地方法院刑事判決               97年度訴字第931號
公  訴  人  臺灣高雄地方法院檢察署檢察官
被      告  乙○○
                    （
選任辯護人  林鴻駿律師
被      告  甲○○
                    （
選任辯護人  何曜男律師
被      告  丙○○
上列被告因毒品危害防制條例等案件，經檢察官提起公訴（97年
度偵字第4365號），本院判決如下：
    主  文
乙○○犯如附表三所示之拾罪，各處如附表三所示之刑。應執行
有期徒刑捌年捌月；扣案如附表一、附表二編號1 所示之甲基安
非他命伍包（驗後淨重合計點玖玖捌公克），均沒收銷燬之；
扣案裝盛上開毒品之空包裝袋伍個以及如附表二編號2 至8 所示
之物，均沒收之；未扣案之販賣第二級毒品所得財物新臺幣仟
伍佰元，應與甲○○連帶沒收之，如全部或一部不能沒收時，以
其與甲○○之財產連帶抵償之；未扣案之販賣第二級毒品所得財
物新臺幣壹萬陸仟肆佰元，沒收之，如全部或一部不能沒收時，
以其財產抵償之。
甲○○犯如附表四所示之肆罪，各處如附表四所示之刑。應執行
有期徒刑伍年；扣案如附表一之甲基安非他命貳包（驗後淨重合
計貳點壹零肆公克），均沒收銷燬之；扣案裝盛上開毒品之空包
裝袋貳個以及如附表二編號2 至8 所示之物，均沒收之；未扣案
之販賣第二級毒品所得財物新臺幣仟伍佰元，應與乙○○連帶
沒收之，如全部或一部不能沒收時，以其與乙○○之財產連帶抵
償之。
丙○○施用第二級毒品，累犯，處有期徒刑伍月，如易科罰金，
以新臺幣壹仟元折算壹日。
    事  實
一、乙○○（綽號肉圓）、甲○○（綽號元仔）明知甲基安非他
    命係毒品危害防制條例所明定之第二級毒品，不得持有、販
    賣，詎其2 人竟無視法律之禁令，意圖營利，單獨或共同為
    下列販賣第二級毒品犯行：
(一)乙○○於民國96年年初農歷年前之某日，在其位於高雄市前
    鎮區鎮慶1 號3 樓之居住處，以新臺幣（下同）3,000 元之
    價格，販賣0.1 公克之甲基安非他命予朱崇斌；復於同年7
    月底某日，在其上開居住處，以4,000 元之價格，販賣0.2
    公克之甲基安非他命予朱崇斌。
(二)乙○○復於96年7 月6 日，以其門號0000000000號手機與張
    國龍連繫後，與之相約在高雄市○鎮區○○路興仁國中門口
    ，以4,000 元之價格，販售數量不詳之甲基安非他命毒品1
    小包予張國龍；復於同年10月下旬某日，以同一方式聯繫後
    ，在張國龍位於高雄市前鎮區鎮○○街278 巷6 號門口，以
    4,000 元之價格，販賣數量不詳之甲基安非他命予張國龍。
(三)乙○○另於96年6 月12日20時許及97年1 月20日17時許，以
    其門號0000000000號及0000000000號手機與曾聰明聯繫後，
    即在其上開居住處，分別以700 元之價格，販售數量不詳之
    甲基安非他命毒品各1 小包予曾聰明。
(四)乙○○再於97年1 月15日至同年月31日間，以門號00000000
    00號手機與丙○○聯繫後，即由乙○○將甲基安非他命交予
    與其有販賣第二級毒品犯意聯絡之甲○○，由甲○○攜往丙○○位於高雄市前鎮區○○○路214 號之居住處（業經公訴
    人以97年度蒞字第11883 號論告書予以更正），販賣0.1 公
    克價格500 元之甲基安非他命1 次、販賣0.2 公克價格1,00
    0 元之甲基安非他命3 次予丙○○，2 人即以此方式共同販
    賣甲基安非他命。
二、丙○○前於95年間，因贓物、竊盜等案件，經本院以95年度
    訴字第4191號分別判處有期徒刑4 月、2 月確定，嗣經本院
    以96年度聲減字第6145號減為有期徒刑2 月、1 月，並定應
    執行有期徒刑2 月又15日確定，甫於96年11月28日易科罰金
    執行完畢。又因施用毒品案件，經本院以94年度毒聲字第13
    40號裁定送觀察、勒戒後，認無繼續施用毒品之傾向，於94
    年10月17日觀察、勒戒執行完畢釋放。詎其猶不知悔改，復
    於前揭觀察、勒戒執行完畢釋放後5 年內，基於施用第二級
    毒品之犯意，於97年1 月31日23時許，在其上揭居住處（起
    訴書誤載為丙○○戶籍地），以將甲基安非他命置入玻璃球
    內燒烤吸食產生煙霧之方式，施用第二級毒品甲基安非他命
    1 次。
三、嗣於97年2 月2 日17時30分許，甲○○在高雄市○鎮區鎮○
    街1 號騎樓前為警查獲持有如附表一所示之甲基安非他命毒
    品2 小包（驗前淨重分別為1.993 公克、0.115 公克，驗後
    淨重分別為1.991 公克、0.113 公克），並經警循線追查，
    另經警於同日持搜索票前往乙○○位於高雄市○鎮區鎮○街
    1 號3 樓之住處，當場扣得附表二所示甲基安非他命3 包（
    驗前淨重分別為0.33公克、1.403 公克、0. 167公克，驗後
    淨重分別為0.328 公克、1.40 1公克、0.165 公克）及乙○○所有供其單獨或與甲○○共同為本件販賣甲基安非他命所
    用之物，並將丙○○之尿液送驗後結果呈甲基安非他命陽性
    反應，而悉全情。
四、案經高雄市政府警察局前鎮分局報告臺灣高雄地方法院檢察
    署檢察官偵查起訴。
    理  由
壹、證據能力部分：
一、按被告以外之人於偵查中向檢察官所為陳述，除顯有不可信
    之情況者外，得為證據，刑事訴訟法第159 條之1 第2 項定
    有明文。偵查中對被告以外之人所為之偵查筆錄，性質上係
    屬傳聞證據。惟現階段刑事訴訟法規定檢察官代表國家偵查
    犯罪、實施公訴，依法其有訊問被告之權，證人且須具結，
    而實務運作時，檢察官偵查中向被告以外之人所取得之陳述
    ，原則上均能遵守法律規定，不致違法取供，其可信度極高
    ，職是，被告以外之人前於偵查中已具結而為證述，除反對
    該項供述得具有證據能力之一方，已釋明「顯有不可信之情
    況」之理由外，不宜以該證人未能於審判中接受他造之反對
    詰問為由，即遽指該證人於偵查中之陳述不具證據能力。查
    本件證人曾聰明、張國龍、朱崇斌於偵查中具結後之證述（
    見97年度偵字第4365號卷《以下簡稱偵1 卷》第58頁至第60
    頁、第110 頁至第111 頁、第157 頁至第159 頁），以及證
    人即共同被告甲○○就被告乙○○販賣甲基安非他之具結證
    述（見偵1 卷第5 頁至第8 頁）、證人即共同被告丙○○於
    偵查中就被告乙○○、甲○○共同販賣甲基安非他命之具結
    證述（偵1 卷第5 頁至第8 頁、第135 頁至第142 頁），均
    未經釋明有何顯不可信之情況，復無證據顯示檢察官在偵查
    時有何不法取供之情形，亦查無證據顯示上開證述有顯不可
    信之情況，依上開說明，證人曾聰明、張國龍、朱崇斌、甲○○、丙○○前開偵查中之證言，自均具有證據能力。
二、按被告以外之人（包括證人、鑑定人、告訴人、被害人及共
    同被告等）於審判外之陳述雖不符刑事訴訟法第159 條之1
    至之4 等4 條之規定，而經當事人於審判程序同意作為證據
    ，法院審酌該言詞陳述或書面陳述作成時之情況，認為適當
    者，亦得為證據，刑事訴訟法第159 條之5 定有明文。立法
    意旨在於傳聞證據未經當事人之反對詰問予以核實，原則上
    先予排除。惟若當事人已放棄反對詰問權，於審判程序中表
    明同意該等傳聞證據可作為證據，基於尊重當事人對傳聞證
    據之處分權，及證據資料愈豐富，愈有助於真實發見之理念
    ，且強化言詞辯論主義，使訴訟程序得以順暢進行，上開傳
    聞證據亦均具有證據能力。查證人曾聰明、張國龍、朱崇斌
    、丙○○於警詢中為陳述（見高市警前分偵字第0970003209
    號卷《以下簡稱警1 卷》第20頁至第26頁、第30頁至第35頁
     、 第42頁至第49頁、偵1 卷第75頁至第80頁），其性質雖
    屬傳聞證據，查無符合同法第159 條之1 至之4 等前4 條之
    情形，惟渠等所為之上開警詢筆錄內容，業經被告等人、辯
    護人及檢察官於審判程序同意作為證據，本院審酌上開筆錄
    作成時，並無不當取供及其他外力介入影響之情形，且距離
    案發時間較近，記憶較為清晰，認為以之作為本案之證據亦
    屬適當，是渠等於警詢中之證言自具有證據能力。
三、按「鑑定人由審判長、受命法官或檢察官就下列之人選任1
    人或數人充之：（一）就鑑定事項有特別知識經驗者。（二
    ）經政府機關委任有鑑定職務者」、「鑑定之經過及其結果
    ，應命鑑定人以言詞或書面報告」、「法院或檢察官得囑託
    醫院、學校或其他相當之機關、團體為鑑定，或審查他人之
    鑑定，並準用第203 條至第206 條之1 規定」，刑事訴訟法
    第198 條、第206 條第1 項、第208 條第1 項分別定有明文
    。且臺灣高雄地方法院檢察署已概括選任高雄醫學大學附設
    中和紀念醫院為該署轄區司法警察機關調查中案件有關毒品
    鑑定事項之鑑定機關（臺灣高雄地方法院檢察署92年7 月11
    日雄檢楠文字第0921000185號函參照）。依上開說明，卷附
    高雄醫學大學附設中和紀念醫院97年4 月22日編號0000-0
    00、0000-000、0000-000、0000-000、0000 -000 檢驗報告
    （見偵1 卷第124 頁至第128 頁），雖係被告以外之人於審
    判外之書面陳述，然係檢察機關概括委託該院鑑定後所製作
    之鑑定報告，為刑事訴訟法第159 條第1 項所指例外情形，
    應有證據能力。
貳、實體部分：
一、被告乙○○、王信原部分：
(一)上開犯罪事實，業據被告乙○○、王信原於本院審理時坦承
    不諱，核與證人曾聰明、證人張國龍於警詢、偵查中之證述
    （見高雄市政府警察局高市警前分偵字第0970003209號刑案
    偵查卷《以下簡稱警1 卷》第30頁至第37頁、第42頁至第49
    頁、偵1 卷第58頁至第60頁、第157 頁至第159 頁）、證人
    朱崇斌於偵查中之證述（見偵1 卷第110 頁至第111 頁）、
    證人即共同被告丙○○於偵查中之證述、本院審理時之陳述
    相符（見偵1 卷第5 頁至第8 頁、本院卷第頁），且證人丙○○為警查獲所採集之尿液送驗後，確呈施用甲基安非他命
    之陽性反應（詳後述），又被告2 人持有扣案如附表一、二
    所示晶體，經送高雄醫學大學附設中和紀念醫院檢驗結果，
    均呈甲基安非他命陽性反應，有該院97年4 月22日編號0000
    -000、0000-000、0000 -000 、0000-000、0000 -000 檢驗
    報告各乙紙在卷可憑（見偵1 卷第124 頁至第128 頁），另
    附表二所示扣案之夾鏈袋、塑膠鏟子、電子磅秤、價目表、
    聯絡簿、門號0000000000手機、0000000000號手機，確可供
    分裝毒品、聯繫販售毒品之用，此外，復有搜索、扣押筆錄
    （警1 卷第51至53、57至59頁、警2 卷第42至44頁）、扣押
    物品目錄表（警1 卷第54至55、60頁、警2 卷第45 頁） 、
    蒐證照片14張（警1 卷第64至69頁）附卷可稽，是綜上證據
    ，足見被告乙○○、甲○○上開自白，核與事實相符，堪予
    採為認定事實之基礎。惟關於被告乙○○販賣予朱崇斌2 次
    甲基非他命之確切價格為何，證人朱崇斌證述：96年7 月底
    購買0.2 公克約3 、4 千元，96年農歷年過年前購買0.1 公
    克約3 、4 千元，因為那時有些微漲價等語（見偵1 卷第11
    0 頁至第111 頁），被告乙○○於本院審理時僅供稱證人朱
    崇斌上開證述屬實（見本院卷第75頁），亦未能明確供陳該
    2 次之販賣價格，基於罪疑唯輕之原則，輔以該2 次販賣之
    數量，應以較有利於被告之方式認定，而認被告乙○○於96
    年7 月間販賣0.2 公克甲基安非他命予朱崇斌之價格為4,00
    0 元，於96年農歷年前販賣0.1 公克甲基安非他命予朱崇斌
    之價格為3,000 元，較為合理。
(二)又按政府為杜絕毒品氾濫，毒害人民甚深，再三宣導教民眾
    遠離毒品、媒體報導既深且廣，對於禁絕毒品之政策，應為
    民眾所熟悉。又政府對於查緝施用、轉讓及販賣毒品無不嚴
    格執行，且販賣毒品罪係重罪，若無利可圖，衡情一般持有
    毒品者，當不致輕易將持有之毒品交付他人。況且，販賣毒
    品乃違法行為，非可公然為之，且有其獨特之販售路線及管
    道，亦無公定之價格，復可任意增減其分裝之數量，而每次
    買賣之價量，亦可能隨時依市場貨源之供需情形、交易雙方
    之關係深淺、資力、對行情之認知、可能風險之評估、查緝
    是否嚴緊，及購買者被查獲時供述購買對像之可能性風險評
    估等諸般事由，而異其標準，非可一概而論，是販賣之利得
    ，誠非固定，而縱使販賣之人從價差或量差中牟利方式雖異
    ，其意圖營利之非法販賣行為仍屬同一。是本案雖未經被告
    2 人陳明歷次單獨或共同販賣甲基安非他命可賺取價差利潤
    若干，惟被告2 人有藉此牟利之意圖，確堪認定。
二、被告丙○○部分：
    上開犯罪事實，業據被告丙○○坦承不諱，且其為警查獲所
    採集之尿液，經送往高雄市立凱旋醫院先以酵素免疫分析法
    初步檢驗，復以氣相層析質譜儀法確認檢驗之結果，均呈現
    甲基安非他命陽性反應等情，有該院97年2 月18日編號A000
    00000 號濫用藥物尿液檢驗報告、濫用藥物尿液檢體監管記
    錄表各1 份在卷可佐（見高雄市政府警察局高市前分偵字第
    0940005328號刑案偵查卷《編為警3 卷》第10頁、第11頁）
    ，足見被告丙○○上開自白，核與事實相符，堪予採為認定
    事實之基礎。
三、綜上所述，被告3 人上開犯行，均堪認定。從而，本件事明
    確，應予依法論科。
四、論罪科刑部分：
(一)按甲基安非他命係毒品危害防制條第2 條第2 項所列管之第
    二級毒品，不得非法販賣、施用。是核被告乙○○就犯罪事
    實一（一）至（四）所為、被告甲○○就犯罪事實一（四）
    所為，均係犯毒品危害防製條例第4 條第2 項之販賣第二級
    毒品罪；核被告丙○○就犯罪事實二所為，係犯毒品危害防
    制條例第10條第2 項之施用第二級毒品罪。被告乙○○、甲○○販賣第二級毒品前後持有第二毒品之低度行為，應為販
    賣之高度行為所吸收，被告丙○○為施用而持有第二級毒品
    之低度行為，應為施用之高度行為所吸收，均不另論罪。被
    告乙○○、甲○○就上開犯罪事實一（四）所示犯行，互有
    犯意聯絡及行為分擔，應論以共同正犯。按刑法於95年7 月
    1 日修正施行，關於刑法第56條連續犯規定修正理由之說明
    ，謂「對繼續犯同一罪名之罪者，均適用連續犯之規定論處
    ，不無鼓勵犯罪之嫌，亦使國家刑罰權之行使發生不合理之
    現象」、「基於連續犯原為數罪之本質及刑罰公平原則之考
    量，爰刪除有關連續犯之規定」等語，即係將本應各自獨立
    評價之數罪，回歸本來就應賦予複數法律效果之原貌。因此
    ，就刑法修正施行後多次施用毒品之犯行，採一罪一罰，始
    符合立法本旨。則刑法修正施行前連續販賣毒品部分，應依
    刑法第2 條第1 項之規定，適用修正前連續犯之規定論以一
    罪；刑法修正施行後之多次販賣犯行，除符合接續犯之要件
    外，則應一罪一罰，予以數罪併罰，合併定其應執行之刑。
    事實審法院於定應執行之刑時，應視各案情節之輕重「合併
    減輕」而為妥適之裁量，不致發生刑罰過重之不合理現象。
    至所謂集合犯係指立法者所制定之犯罪構成要件中，本即預
    定有數個同種類行為而反覆實行之犯罪而言。故是否集合犯
    之判斷，客觀上，自應斟酌法律規範之本來意涵、實現該犯
    罪目的之必要手段、社會生活經驗中該犯罪必然反覆實行之
    常態及社會通念等；主觀上，則視其反覆實施之行為是否出
    於行為人之一個犯意，並秉持刑罰公平原則，加以判斷之。
    觀諸毒品危害防制條例所定販賣毒品罪之構成要件文義，並
    無從認定立法者本即預定該犯罪之本質，必有數個同種類行
    為而反覆實行之集合犯行，而查被告乙○○、甲○○單獨或
    共同販賣甲基安非他命予朱崇斌2 次、張國龍2 次、曾聰明
    2 次、丙○○4 次，其交易之對象不同，時間各有差距，地
    點又不盡相同，已難認定渠等2 人係基於同一包括犯意為之
    ，且被告2 人於各次販賣之行為，均係為滿足各該次之營利
    ，於交付取得價款時，該次行為即已完成；是各次均為各自
    獨立之行為，各具獨立性，其前後各次之販賣行為間，自無
    密切不可分之關係，各自獨立構成同一販賣罪責，顯然不合
    接續犯之構成要件，此亦為最高法院所採之見解（最高法院
    96年度第9 次刑事庭會議參考），則多次販賣毒品之行為，
    於刑法於95年7 月1 日修正施行後，要無集合犯或接續犯之
    適用，而應以被告販賣毒品之次數，定其犯罪行為數，並予
    分論併罰，是被告乙○○上開10次販賣甲基安非他命犯行、
    被告甲○○上開4 次販賣甲基安非他命犯行，均應分論併罰
    。查被告丙○○前於95年間，因贓物、竊盜等案件，經本院
    以95年度訴字第4191號分別判處有期徒刑4 月、2 月確定，
    嗣經本院以96年度聲減字第6145號減為有期徒刑2 月、1 月
    ，並定應執行有期徒刑2 月又15日，甫於96年11月28日易科
    罰金執行完畢，此有臺灣高等法院被告前案紀錄表乙份在卷
    可稽，其於上開有期徒刑執行完畢後5 年內，再故意犯本件
    最重本刑為有期徒刑以上之罪，為累犯，應依刑法第47條第
    1 項之規定加重其刑。又被告甲○○並無前科紀錄，有卷附
    臺灣高等法院被告前案紀錄1 份在卷可參，其所為販賣第二
    級毒品之行為，固戕害他人身心健康，惟考量其係依乙○○
    指示交付毒品並收取價款，尚非基於本案犯行之主導地位，
    且係基於可向被告乙○○無償取得甲基安非他命施用而為，
    並未獲得其他金錢利益，此亦為被告乙○○所不否認，堪認
    被告甲○○參與犯罪情節輕微，且其與被告乙○○共同販賣
    毒品數量非多，與一般大盤毒梟販賣毒品之數量重達數百公
    克或數公斤以上危害社會治安重大之情形，顯然有別，誠屬
    情輕法重，倘仍對其販賣第二級毒品之犯行均科以法定最輕
    本刑之7 年有期徒刑，猶嫌過重，衡情尚有可憫恕之處，爰
    就其上開所犯販賣第二級毒品4 罪，均依刑法第59條之規定
    酌減其刑。
(二)爰審酌被告乙○○、甲○○不思以正當途徑營利謀生，為獲
    取不法利益，竟無視政府管制毒品之禁令，販賣第二級毒品
    達10次、4 次，所為不僅戕害國民身心健康，並易滋生其他
    刑事犯罪而破壞社會治安，惡性自屬重大，應予非難，惟念
    渠等2 人均甫成年，未曾有其他犯罪前科，有臺灣高等法院
    前案紀錄表在卷可憑，素行均稱良好，且於審判中均坦認犯
    行，不再飾詞狡辯，勇敢面對刑事責任，犯後態度良好，並
    慮及被告甲○○係依乙○○指示而為本件犯行，情節較輕，
    被告乙○○屬本案主導地位，情節較重，不宜酌減其刑；另
    被告丙○○前因施用毒品犯行，業經觀察、勒戒後，猶再施
    用毒品不輟，顯見其毒癮非淺，施用毒品除戕害自身健康外
    ，對社會秩序亦產生不良影響，惟念其犯後坦承犯行，尚知
    悔悟等一切情狀，就被告3 人上開犯行酌情分別量處如主文
    所示之刑，並就被告乙○○、甲○○部分定其應執行刑，以
    資懲儆。
(三)扣案如附表一所所甲基安非他命2 包（驗後淨重合計2.104
    公克）、附表二編號1 所示甲基安非他命3 包（驗後淨重合
    計1.894 公克），係毒品危害防制條例第2 條所管制之第二
    級毒品，均應依毒品危害防制條例第18條第1 項前段之規定
    ，沒收銷燬之，而附表一所示甲基安非他命2 包，依被告甲○○於警詢時供稱：係乙○○交給我後由我送給買方等語（
    見警1 卷第15頁），堪認該甲基安非他命與被告乙○○、甲○○本件共同販賣第二級毒品有關，應於渠等2 人共同販賣
    第二級毒品之主文項下分別宣告沒收銷燬之。至上開鑑驗耗
    損之毒品，既已滅失，自毋庸宣告沒收。另扣案盛裝上開甲
    基安非他命之包裝袋，與毒品並無不可析離之關係（最高法
    院93年度台上字第5575號判決參照），以及扣案如附表二2
    至8 至所示之物，均係被告乙○○所有供其單獨或與被告甲○○共同為本案犯罪所用之物（附表二編號7 、8 所示0000
    000000、0000000000門號SIM 卡各1 張，於通信約定終止後
    ，依業界慣例無須返還予電信公司，堪認屬門號使用人所有
    之物），均應依毒品危害防制條例第19條第1 項之規定，予
    以宣告沒收。又按，共同正犯之犯罪所得為新臺幣時，因係
    合併計算，且於全部或一部不能沒收時以其財產抵償之，為
    避免執行時發生重複沒收、抵償之情形，故各共同正犯之間
    係採連帶沒收主義，於裁判時僅諭知連帶沒收，不得就全體
    共同正犯之總所得對各該共同正犯分別重複諭知沒收（最高
    法院95年度台上字第1781號判決意旨參照）。查被告乙○○
    、甲○○2 人共同販賣第二級毒品甲基安非他命所得3,500
    元並未扣案，參酌前揭判決意旨，應依毒品危害防制條例第
    19條第1 項之規定宣告連帶沒收，如全部或一部不能沒收時
    ，以被告2 人之財產連帶抵償之；至被告乙○○單獨販賣第
    二級毒品甲基安非他命所得16,400元，並未扣案，僅於被告
    乙○○主文項下宣告沒收，如全部或一部不能沒收時，以其
    財產抵償之。至其餘扣案物品，均與被告3 人本件犯行無關
    ，自均不予宣告沒收，附此敘明。
參、至丙○○被訴未經許可持有槍砲之主要組成零件犯行，業經
    公訴人於97年6 月25日以97年度聲撤字第25號撤回起訴，有
    該撤回起訴書乙份在卷可憑（見本院卷第154 頁至第155 頁
    ），本院自無庸審究，附此敘明。
據上論斷，應依刑事訴訟法第299 條第1 項前段，毒品危害防制
條例第4 條第2 項、第10條第2 項、第18條第1 項前段、第19條
第1 項，刑法第11條、第28條、第47條第1 項、第59條、第41條
第1 項前段，第51條第5 款，判決如主文。
本案經檢察官羅水郎到庭執行職務。
中    華    民    國    97    年    7     月    16    日
                  刑事第十一庭  審判長法  官  施柏宏
                                      法  官  黃繼瑜
                                      法  官  林書慧
以上正本證明與原本無異。
如不服本判決應於收受本判決後10日內向本院提出上訴書狀，並
應敘述具體理由，如未敘述上訴理由者，應於上訴期間屆滿後20
日內補提理由書狀於本院（均須按他造當事人之人數附繕本）「
切勿逕送上級法院」。
中    華    民    國    97    年    7     月    18    日
                                      書記官  鍾錦祥
附錄本件論罪科刑法條：
《毒品危害防制條例第4 條》
製造、運輸、販賣第一級毒品者，處死刑或無期徒刑；處無期徒
刑者，得併科新臺幣 1 千萬元以下罰金。
製造、運輸、販賣第二級毒品者，處無期徒刑或7 年以上有期徒
刑，得併科新臺幣7 百萬元以下罰金。
製造、運輸、販賣第三級毒品者，處5 年以上有期徒刑，得併科
新臺幣5 百萬元以下罰金。
製造、運輸、販賣第四級毒品者，處3 年以上10年以下有期徒刑
，得併科新臺幣3 百萬元以下罰金。
製造、運輸、販賣專供製造或施用毒品之器具者，處1 年以上7
年以下有期徒刑，得併科新臺幣1 百萬元以下罰金。
前五項之未遂犯罰之。
《毒品危害防制條例第10條》
施用第一級毒品者，處 6 月以上 5 年以下有期徒刑。
施用第二級毒品者，處 3 年以下有期徒刑。
附表一：
┌──┬───────────────────┬────┐
│編號│      扣      押      物      品      │持 有 人│
├──┼───────────────────┼────┤
│ 1  │甲基安非他命2 包（驗前淨重分別為1.993 │甲○○  │
│    │公克、0.115 公克，驗後淨重分別為1.991 │        │
│    │公克、0.113 公克）                    │        │
└──┴───────────────────┴────┘
附表二：
┌──┬───────────────────┬────┐
│編號│      扣      押      物      品      │所 有 人│
├──┼───────────────────┼────┤
│ 1  │甲基安非他命3 包（驗前淨重分別為0.33公│乙○○  │
│    │克、1.403 公克、0.167 公克，驗後淨重分│        │
│    │別為0.328 公克、1.40 1公克、0.165 公克│        │
│    │）                                    │        │
├──┼───────────────────┼────┤
│ 2  │夾鏈袋2 盒                            │同上    │
├──┼───────────────────┼────┤
│ 3  │塑膠鏟子1 支                          │同上    │
├──┼───────────────────┼────┤
│ 4  │電子磅秤1 台                          │同上    │
├──┼───────────────────┼────┤
│ 5  │價目表1 張                            │同上    │
├──┼───────────────────┼────┤
│ 6  │聯絡簿1 本                            │同上    │
├──┼───────────────────┼────┤
│ 7  │藍色NOKIA 手機1 支（含門號為0000000000│同上    │
│    │之SIM 卡1 張）                        │        │
├──┼───────────────────┼────┤
│ 8  │GPLUS 手機1 支（含門號為0000000000之SI│同上    │
│    │M 卡1 張）                            │        │
└──┴───────────────────┴────┘
附表三：
┌──┬──────┬─────────────────────┐
│編號│犯 罪 事 實 │    所  犯  罪  名  及  其  宣  告  刑    │
├──┼──────┼─────────────────────┤
│ 1  │96年農歷年前│乙○○犯販賣第二級毒品罪，處有期徒刑柒年貳│
│    │某日販賣甲基│月；扣案如附表二編號1 之甲基安非他命包（│
│    │安非他命予朱│驗後淨重合計壹點捌玖肆公克），均沒收銷燬之│
│    │崇斌部分    │；扣案裝盛上開毒品之空包裝袋個以及如附表│
│    │            │二編號2 至8 所示之物，均沒收之；未扣案之販│
│    │            │賣第二級毒品所得財物新臺幣仟元，沒收之，│
│    │            │如全部或一部不能沒收時，以其財產抵償之。  │
├──┼──────┼─────────────────────┤
│ 2  │96年7 月底某│乙○○犯販賣第二級毒品罪，處有期徒刑柒年貳│
│    │日販賣甲基安│月；扣案如附表二編號1 之甲基安非他命包（│
│    │非他命予朱崇│驗後淨重合計壹點捌玖肆公克），均沒收銷燬之│
│    │斌部分      │；扣案裝盛上開毒品之空包裝袋個以及如附表│
│    │            │二編號2 至8 所示之物，均沒收之；未扣案之販│
│    │            │賣第二級毒品所得財物新臺幣肆仟元，沒收之，│
│    │            │如全部或一部不能沒收時，以其財產抵償之。  │
├──┼──────┼─────────────────────┤
│ 3  │96年7 月6 日│乙○○犯販賣第二級毒品罪，處有期徒刑柒年貳│
│    │販賣甲基安非│月；扣案如附表二編號1 之甲基安非他命包（│
│    │他命予張國龍│驗後淨重合計壹點捌玖肆公克），均沒收銷燬之│
│    │部分        │；扣案裝盛上開毒品之空包裝袋個以及如附表│
│    │            │二編號2 至8 所示之物，均沒收之；未扣案之販│
│    │            │賣第二級毒品所得財物新臺幣肆仟元，沒收之，│
│    │            │如全部或一部不能沒收時，以其財產抵償之。  │
├──┼──────┼─────────────────────┤
│ 4  │96年10月下旬│乙○○犯販賣第二級毒品罪，處有期徒刑柒年貳│
│    │某日販賣甲基│月；扣案如附表二編號1 之甲基安非他命包（│
│    │安非他命予張│驗後淨重合計壹點捌玖肆公克），均沒收銷燬之│
│    │國龍部分    │；扣案裝盛上開毒品之空包裝袋個以及如附表│
│    │            │二編號2 至8 所示之物，均沒收之；未扣案之販│
│    │            │賣第二級毒品所得財物新臺幣肆仟元，沒收之，│
│    │            │如全部或一部不能沒收時，以其財產抵償之。  │
├──┼──────┼─────────────────────┤
│ 5  │96年6 月12日│乙○○犯販賣第二級毒品罪，處有期徒刑柒年貳│
│    │20時許販賣甲│月；扣案如附表二編號1 之甲基安非他命包（│
│    │基安非他命予│驗後淨重合計壹點捌玖肆公克），均沒收銷燬之│
│    │曾聰明部分  │；扣案裝盛上開毒品之空包裝袋個以及如附表│
│    │            │二編號2 至8 所示之物，均沒收之；未扣案之販│
│    │            │賣第二級毒品所得財物新臺幣柒佰元，沒收之，│
│    │            │如全部或一部不能沒收時，以其財產抵償之。  │
├──┼──────┼─────────────────────┤
│ 6  │97年1 月20日│乙○○犯販賣第二級毒品罪，處有期徒刑柒年貳│
│    │17時許販賣甲│月；扣案如附表二編號1 之甲基安非他命包（│
│    │基安非他命予│驗後淨重合計壹點捌玖肆公克），均沒收銷燬之│
│    │曾聰明部分  │；扣案裝盛上開毒品之空包裝袋個以及如附表│
│    │            │二編號2 至8 所示之物，均沒收之；未扣案之販│
│    │            │賣第二級毒品所得財物新臺幣柒佰元，沒收之，│
│    │            │如全部或一部不能沒收時，以其財產抵償之。  │
├──┼──────┼─────────────────────┤
│ 7  │97年1 月15日│乙○○犯共同販賣第二級毒品罪，處有期徒刑柒│
│    │起至同年月31│年貳月；扣案如附表一之甲基安非他命貳包（驗│
│    │日止販賣甲基│後淨重合計貳點壹零肆公克），均沒收銷燬之；│
│    │安非他命予蘇│扣案裝盛上開毒品之空包裝袋貳個以及如附表二│
│    │國銘4 次部分│編號2 至8 所示之物，均沒收之；未扣案之販賣│
│    │            │第二級毒品所得財物新臺幣伍佰元，應與甲○○│
│    │            │連帶沒收之，如全部或一部不能沒收時，以其與│
│    │            │甲○○之財產連帶抵償之。                  │
├──┤            ├─────────────────────┤
│ 8  │            │乙○○犯共同販賣第二級毒品罪，處有期徒刑柒│
│    │            │年貳月；扣案如附表一之甲基安非他命貳包（驗│
│    │            │後淨重合計貳點壹零肆公克），均沒收銷燬之；│
│    │            │扣案裝盛上開毒品之空包裝袋貳個以及如附表二│
│    │            │編號2 至8 所示之物，均沒收之；未扣案之販賣│
│    │            │第二級毒品所得財物新臺幣壹仟元，應與甲○○│
│    │            │連帶沒收之，如全部或一部不能沒收時，以其與│
│    │            │甲○○之財產連帶抵償之。                  │
├──┤            ├─────────────────────┤
│ 9  │            │乙○○犯共同販賣第二級毒品罪，處有期徒刑柒│
│    │            │年貳月；扣案如附表一之甲基安非他命貳包（驗│
│    │            │後淨重合計貳點壹零肆公克），均沒收銷燬之；│
│    │            │扣案裝盛上開毒品之空包裝袋貳個以及如附表二│
│    │            │編號2 至8 所示之物，均沒收之；未扣案之販賣│
│    │            │第二級毒品所得財物新臺幣壹仟元，應與甲○○│
│    │            │連帶沒收之，如全部或一部不能沒收時，以其與│
│    │            │甲○○之財產連帶抵償之。                  │
├──┤            ├─────────────────────┤
│ 10 │            │乙○○犯共同販賣第二級毒品罪，處有期徒刑柒│
│    │            │年貳月；扣案如附表一之甲基安非他命貳包（驗│
│    │            │後淨重合計貳點壹零肆公克），均沒收銷燬之；│
│    │            │扣案裝盛上開毒品之空包裝袋貳個以及如附表二│
│    │            │編號2 至8 所示之物，均沒收之；未扣案之販賣│
│    │            │第二級毒品所得財物新臺幣壹仟元，應與甲○○│
│    │            │連帶沒收之，如全部或一部不能沒收時，以其與│
│    │            │甲○○之財產連帶抵償之。                  │
└──┴──────┴─────────────────────┘
附表四：
┌──┬──────┬─────────────────────┐
│編號│犯 罪 事 實 │    所  犯  罪  名  及  其  宣  告  刑    │
├──┼──────┼─────────────────────┤
│ 1  │97年1 月15日│甲○○犯共同販賣第二級毒品罪，處有期徒刑柒│
│    │起至同年月31│年貳月；扣案如附表一之甲基安非他命貳包（驗│
│    │日止販賣甲基│後淨重合計貳點壹零肆公克），均沒收銷燬之；│
│    │安非他命予蘇│扣案裝盛上開毒品之空包裝袋貳個以及如附表二│
│    │國銘4 次部分│編號2 至8 所示之物，均沒收之；未扣案之販賣│
│    │            │第二級毒品所得財物新臺幣伍佰元，應與乙○○│
│    │            │連帶沒收之，如全部或一部不能沒收時，以其與│
│    │            │乙○○之財產連帶抵償之。                  │
├──┤            ├─────────────────────┤
│ 2  │            │甲○○犯共同販賣第二級毒品罪，處有期徒刑柒│
│    │            │年貳月；扣案如附表一之甲基安非他命貳包（驗│
│    │            │後淨重合計貳點壹零肆公克），均沒收銷燬之；│
│    │            │扣案裝盛上開毒品之空包裝袋貳個以及如附表二│
│    │            │編號2 至8 所示之物，均沒收之；未扣案之販賣│
│    │            │第二級毒品所得財物新臺幣壹仟元，應與乙○○│
│    │            │連帶沒收之，如全部或一部不能沒收時，以其與│
│    │            │乙○○之財產連帶抵償之。                  │
├──┤            ├─────────────────────┤
│ 3  │            │甲○○犯共同販賣第二級毒品罪，處有期徒刑柒│
│    │            │年貳月；扣案如附表一之甲基安非他命貳包（驗│
│    │            │後淨重合計貳點壹零肆公克），均沒收銷燬之；│
│    │            │扣案裝盛上開毒品之空包裝袋貳個以及如附表二│
│    │            │編號2 至8 所示之物，均沒收之；未扣案之販賣│
│    │            │第二級毒品所得財物新臺幣壹仟元，應與乙○○│
│    │            │連帶沒收之，如全部或一部不能沒收時，以其與│
│    │            │乙○○之財產連帶抵償之。                  │
├──┤            ├─────────────────────┤
│ 4  │            │甲○○犯共同販賣第二級毒品罪，處有期徒刑柒│
│    │            │年貳月；扣案如附表一之甲基安非他命貳包（驗│
│    │            │後淨重合計貳點壹零肆公克），均沒收銷燬之；│
│    │            │扣案裝盛上開毒品之空包裝袋貳個以及如附表二│
│    │            │編號2 至8 所示之物，均沒收之；未扣案之販賣│
│    │            │第二級毒品所得財物新臺幣壹仟元，應與乙○○│
│    │            │連帶沒收之，如全部或一部不能沒收時，以其與│
│    │            │乙○○之財產連帶抵償之。                  │
└──┴──────┴─────────────────────┘


司法院資訊處製作；財團法人民間司法改革基金會備份。
